臺灣高等法院高雄分院刑事裁定
111年度聲再字第101號
再審聲請人  
即受判決人  游韻芳


上列聲請人因妨害公務案件，對於本院110年度上訴字第683號，
中華民國111年3月15日第二審確定判決（原審案號：臺灣高雄地
方法院109年度訴字第767號，起訴案號：臺灣高雄地方檢察署10
9年度偵字第8774號），聲請再審，本院裁定如下：
    主  文
再審之聲請駁回。
    理  由
一、聲請再審意旨略以：依法務部調查局之91張擷圖，可知：㈠
    聲請人游韻芳之女洪純斐沒有拒捕，也沒有當時手銬已在洪
    純斐手上。㈡聲請人腋下緊貼身體，沒有推告訴人即警員楊
    又羲。編號28號至29號擷圖，聲請人手部出現時，告訴人貼
    身密錄器鏡頭方向是往聲請人方向，與經驗法則相反，被推
    應該是往員警謝長達之方向，足以證明編號28號至47號擷圖
    之影片晃動與聲請人無關，亦與告訴人職務報告所說雙手推
    不符。㈢編號49號至51號擷圖中出現的手，應係告訴人的手
    。若告訴人這時候被推，告訴人的手為何未往員警謝長達或
    洪純斐的方向，且沒有告訴人所述之踉蹌跌倒。該擷圖已證
    明聲請人沒有侵犯告訴人。㈣編號34號、48號擷圖中，有很
    不明顯「衣角紅色」（即聲請人之服裝），足證聲請人手彎
    起來，無犯罪行為。直到編號65號擷圖，聲請人均站在同一
    位置，移動的人是告訴人，聲請人僅於編號28號至29號擷圖
    中，手伸出來，放下後就沒再移動。依編號49號至55號擷圖
    ，可以看出告訴人左手伸縮自如，畫面並未出現聲請人推撞
    後，告訴人出現踉蹌跌倒之情形。因聲請人手部沒有碰到告
    訴人，影像晃動與聲請人無關。且聲請人於警詢中之自白係
    違法訊問，不得作為證據，並與法務部調查局之91張擷圖不
    符。為此，依刑事訴訟法第421條第1項第6款規定，聲請再
    審，並請求法院將法務部調查局之91張擷圖逐格做出後勘驗
    等語。
二、刑事訴訟法第420條第1項第 6款規定：有罪判決確定後，因
    發現新事實或新證據，單獨或與先前之證據綜合判斷，足認
    受有罪判決之人應受無罪、免訴、免刑或輕於原判決所認罪
    名之判決者，為受判決人之利益，得聲請再審。同條第3項
    規定：「第1項第6款之新事實或新證據，指判決確定前已存
    在或成立而未及調查斟酌，及判決確定後始存在或成立之事
    實、證據」。準此，依此原因聲請再審者，應提出具體之新
    事實或新證據，由法院單獨或綜合案內其他有利與不利之全
    部卷證，予以判斷，而非徒就卷內業已存在之資料，對於法
    院取捨證據之職權行使加以指摘；如提出或主張之新事實、
    新證據，單獨或與先前之證據綜合判斷，倘無法產生合理懷
    疑，不足以動搖原確定判決所認定之事實者，即無准予再審
    之餘地。　
三、經法務部調查局擷取送鑑FILE0076檔案（即告訴人配戴之密
    錄器，下同）畫面右下方影片播放時間18/04/2020 13:41:1
    1至13:41:13之逐格畫面，共91幀畫格等情，有法務部調查
    局110年11月23日調科參字第11003338510號函及所附光碟在
    卷可參(詳本院110年度上訴字第683號卷第327頁以下)。又
    將檢察事務官勘驗0000-0000-000000-000檔案（即曾富達配
    戴之密錄器）、FILE0076檔案後所製作之勘驗報告（詳偵卷
    第111頁以下）；原審勘驗FILE0076檔案後所製作之勘驗筆
    錄（詳原審訴字卷第39頁）。與上開法務部調查局擷取之91
    幀畫格【其中編號1號至27號、60號至91號部分，由本院列
    印附卷（詳本院卷第185頁以下、第239頁以下）；其中編號
    28號至59號部分，聲請人已列印附於其書狀內（詳本院卷第
    79頁以下）】，進行比對。可知聲請人之女洪純斐先與現場
    警員爭執是否上銬（編號1號至45號）。爭執過程中，聲請
    人手部曾一度出現在畫面左下角（編號28號至29號），後來
    即無聲請人及其手部畫面（編號30號至32號）。嗣聲請人右
    側上衣先出現在畫面左下角後（編號33號至37號），身體上
    半身再逐漸出現在畫面左側，朝告訴人方向走去（編號38號
    至48號）。之後，聲請人在告訴人前方，嘴巴張開，應係向
    聲請人表示：妳在做什麼等語（編號49號至64號）。在此同
    時，告訴人之左手曾出現在畫面中（編號49號至54號。若係
    聲請人之右手，其右手背面朝告訴人，右手大拇指應朝上，
    但畫面之大拇指朝下，應係告訴人之左手）。在此之前，畫
    面並未拍攝到聲請人手部動作，且畫面並無明顯晃動之情形
    。後來畫面呈現晃動、不穩現象（編號65號至91號），告訴
    人陸續對聲請人表示：妳動什麼手啦、我等一下辦妳等語，
    之後聲請人出現在畫面之右側（編號71號以下），告訴人對
    聲請人之女洪純斐上手銬。
四、經比對後，編號49號至54號之手部畫面，應係告訴人左手，
    而非被告左手；且畫面出現晃動、不穩現象，係在告訴人對
    聲請人之女洪純斐上手銬之前。故原審勘驗筆錄關於聲請人
    出右手向畫面推撞之記載（詳原審訴字卷第39頁）；告訴人
    於原審審理中關於手銬已銬在聲請人之女洪純斐手上之證述
    【詳原審訴字卷第109頁。此部分應以告訴人於偵查中證稱
    ：還沒有上銬等語（詳偵卷第36頁），較為可採】，應屬有
    誤。另在編號65號畫面之前，畫面雖未拍攝到聲請人手部動
    作，且畫面並無明顯晃動之情形，業如前述。但本件之重點
    ，應在於編號65號畫面之後，為何畫面會呈現晃動、不穩現
    象，是否係聲請人推告訴人所致。爰審酌此部分雖未拍攝到
    聲請人推告訴人之畫面，但並未拍攝到該畫面，並非等同於
    聲請人並未推告訴人，仍應斟酌其他事項判斷之。亦不能因
    在編號65號畫面之前，畫面並未拍攝到聲請人手部動作，即
    推認在此之後，聲請人並未推告訴人。依前開比對結果，聲
    請人自畫面左側逐漸走向告訴人，並張口對告訴人表示：妳
    在做什麼等語後，畫面即呈現晃動、不穩現象。期間告訴人
    陸續對聲請人表示：妳動什麼手啦、我等一下辦妳等語。聲
    請人最後出現在畫面之右側，告訴人對聲請人之女洪純斐上
    手銬。足認聲請人走向告訴人之方向，目的係要制止告訴人
    對聲請人之女洪純斐上手銬。而告訴人無法及時對聲請人之
    女洪純斐上銬，須待聲請人之女洪純斐於畫面呈現晃動、不
    穩現象，聲請人出現在畫面右側之後不久，始能將聲請人之
    女洪純斐上銬，應係告訴人遭受聲請人阻止所致。如當時聲
    請人並未與告訴人有何身體接觸，告訴人在未遭受外力之下
    ，其隨身攜帶之密錄器畫面，應不至於因身體移動或重心不
    穩而呈現晃動、不穩現象。告訴人亦不至於此時表示：妳動
    什麼手啦、我等一下辦妳等語。因此，原確定判決斟酌證人
    謝長達、告訴人於原審審理中之證詞及相關證據，認聲請人
    確有妨礙公務之行為，並未違背經驗及論理法則。
五、本件之重點，係在於編號65號畫面之前，畫面未明顯呈現晃
    動、不穩現象，為何在此之後，畫面會呈現晃動、不穩現象
    ，是否係聲請人推告訴人所致，業如前述。但聲請人主要係
    就畫面明顯呈現晃動、不穩現象之前之相關事實，而為主張
    。且告訴人既然遭受聲請人推撞，不論聲請人係以單手或雙
    方推撞；或推撞之詳細位置為何，告訴人有無踉蹌跌倒之情
    事，均屬妨害公務行為，不足以推翻原確定判決認定之罪名
    。因聲請人提出之事實、證據，並無法產生合理懷疑，不足
    以動搖原確定判決所認定聲請人確有妨害公務之事實，自與
    刑事訴訟法第420條第1項第6 款所定聲請再審之要件不符，
    本件再審聲請為無理由，應予駁回。又本院已將法務部調查
    局擷取之91幀畫格，或列印附卷；或引用聲請人書狀內之資
    料，進行比對，故聲請人請求本院將該擷圖逐格做出後勘驗
    ，應無必要，附此敘明。
據上論結，應依刑事訴訟法第434條第1項，裁定如主文。
中　　華　　民　　國　　111 　年　　10 　  月　　28 　日
                  刑事第三庭    審判長法  官  吳進寶
                                      法  官  徐美麗
                                      法  官  方百正
以上正本證明與原本無異。
不得抗告。
中　　華　　民　　國　　111 　年　　10 　  月　　28 　日
　　　　　　　　　　　　　　　　　　　書記官  呂姿儀